Moin! {#K1A1}
==

---

Redemittel
--

### begrüßen und verabschieden {-}

**begrüßen**<br>
Hallo Nina! Hallo Gregor!<br>
Guten Tag! / Guten Tag, Herr Kaiser!<br>
Guten Morgen! / Guten Abend!<br>

**verabschieden**<br>
Tschüss!<br>
Auf Wiedersehen!<br>
Gute Nacht!<br>

### sich und andere vorstellen {-}

Wer bist du? / Wie heißt du?<br>&nbsp;&nbsp;&nbsp;&nbsp;Ich bin Julia. / Ich heiße Gregor.

Wie heißen Sie? <br>&nbsp;&nbsp;&nbsp;&nbsp;Mein Name ist Nina Weber.

Wie ist Ihr Name? <br>&nbsp;&nbsp;&nbsp;&nbsp;Das ist Herr / Frau ... / meine Kollegin, Natalia Kowalski.

### über sich und andere sprechen {-}

Wo wohnen Sie? / Wo wohnst du?<br>&nbsp;&nbsp;&nbsp;&nbsp;Ich wohne in Leipzig. / In Leipzig.

Woher kommen Sie? / Woher kommst du?<br>&nbsp;&nbsp;&nbsp;&nbsp;Ich komme aus Spanien. / Aus Spanien.

Welche Sprache sprechen Sie? / ... sprichst du?<br>&nbsp;&nbsp;&nbsp;&nbsp;Ich spreche Deutsch und Russisch.

Wie ist Ihre / deine Telefonnummer?<br>&nbsp;&nbsp;&nbsp;&nbsp;Mein Telefonnummer ist 0650-32 ...

Wie ist Ihre / deine E-Mail Adresse?<br>&nbsp;&nbsp;&nbsp;&nbsp;Meine E-Mail Adresse ist alexis_barbos@protonmail.com

Wer ist das?<br>&nbsp;&nbsp;&nbsp;&nbsp;Das ist Selina Lang.

### nach dem Befinden fragen und darauf antworten {-}

Wie geht es Ihnen?<br>&nbsp;&nbsp;&nbsp;&nbsp;Danke, sehr gut. / Danke, gut. / Es geht. Und Ihnen?

Wie geht es dir? / Wie geht's?<br>&nbsp;&nbsp;&nbsp;&nbsp;Danke, sehr gut. / Danke, gut. / Es geht. Und dir?

---

Grammatik
--

### W-Frage und Aussagesatz {-}

```{r, include=FALSE}
WWort<-c("Wer", "Wie", "Woher", "Wo", "Welche Sprachen")
Verb<-c("bist", "heißt", "kommt", "wohnen", "sprechen")
extra<-c("du?", "du?", "Frau Yang?", "Sie?", "Sie?")
WFrage<-data.frame(WWort, Verb, extra)
WFrage
```

```{r, echo=FALSE}
knitr::kable(WFrage, col.name = c("W-Wort", "Verb", ""), align=c("lll"))
```

```{r, include=FALSE}
Subjekt<-c("Ich", "ich", "Sie", "ich", "ich")
Verb<-c("bin", "heiße", "kommen", "wohne", "spreche")
extra<-c("Julia", "Gregor", "aus China", "in Zürich", "Deutsch")
Aussagesatz<-data.frame(Subjekt, Verb, extra)
Aussagesatz
```

```{r, echo=FALSE}
knitr::kable(Aussagesatz, col.name = c("Subjekt", "Verb", ""), align=c("lll"))
```

### Verben und Personalpronomen {-}

```{r, include=FALSE}
Personalpronomen<-c("ich", "du", "er/sie/es", "Sie")
sein<-c("<strong>bin</strong>", 
        "<strong>bist</strong>", 
        "<strong>ist</strong>", 
        "<strong>sind</strong>")
heißen<-c("heiß<strong>e</strong>", 
          "heiß<strong>t</strong>", 
          "heiß<strong>t</strong>", 
          "heiß<strong>en</strong>")
kommen<-c("komm<strong>e</strong>", 
          "komm<strong>st</strong>", 
          "komm<strong>t</strong>", 
          "komm<strong>en</strong>")
sprechen<-c("sprech<strong>e</strong>", 
            "spr<strong>i</strong>ch<strong>st</strong>", 
            "spr<strong>i</strong>ch<strong>t</strong>", 
            "sprech<strong>en</strong>")
Tabelle3<-data.frame(Personalpronomen, sein, heißen, kommen, sprechen)
Tabelle3
```

```{r, echo=FALSE}
knitr::kable(Tabelle3, col.name = c("Personalpronomen", "sein", "heißen", "kommen", "sprechen"), align=c("lllll"))
```

### Referenz in Texten {-}

Das ist **Frau Lang**. **Sie** kommt aus Deutschland. **Sie** spricht Deutsch, Spanisch und Englisch. 

Das ist **Jan**. **Er** kommt aus Frankfurt. **Er** wohnt in Zürich. 

---

Wortschatz
--

### Persönliche Informationen {-}

der Name, -n

der Vorname, -n

der Nachname, -n

die Telefonnummer, -n

die Handynummer, -n

die Hausnummer, -n

die E-Mail-Adresse, -n

die Webseite, -n

die Straße, -n

die Postleitzahl (PLZ), -en

die Stadt, Städte

das Land, Länder

Deutschland

Österreich

die Schweiz

Mexiko

Spanien

Argentinien

Kolumbien

buchstabieren

heißen

kommen

lernen

sein

sprechen

wohnen

### Zahlen {-}

0 = null

1 = eins

2 = zwei

3 = drei

4 = vier

5 = fünf

6 = sechs

7 = sieben

8 = acht

9 = neun

10 = zehn

11 = elf

12 = zwölf

13 = dreizehn

14 = vierzehn

15 = fünfzehn

16 = sechzehn

17 = siebzehn

18 = achtzehn

19 = neunzehn

20 = zwanzig

### Andere wichtige Wörter und Wendungen {-}

Entschuldigung, noch einmal bitte.

Bitte ein bisschen langsamer.

Ich verstehe das nicht.

Bitte buchstabieren Sie.