Hobbys und Berufe {#K2A1}
=

---

Redemittel
--

### über Hobbys sprechen {-}


### sich verabreden {-}


### über Arbeit und Berufe sprechen {-}


### Zahlen ab 20 {-}

---

Grammatik
--

### Verben und Personalpronomen {-}

```{r, include=FALSE}
VundP<-c("ich", "du", "er/sie/es", "wir", "ihr", "sie/Sie")
sein<-c("<strong>bin</strong>", 
        "<strong>bist</strong>", 
        "<strong>ist</strong>", 
        "<strong>sind</strong>",
        "<strong>seid</strong>",
        "<strong>sind</strong>")
haben<-c("hab<strong>e</strong>", 
         "<strong>hast</strong>", 
         "<strong>hat</strong>", 
         "hab<strong>en</strong>", 
         "hab<strong>t</strong>", 
         "hab<strong>en</strong>")
arbeiten<-c("arbeit<strong>e</strong>", 
            "arbeit<strong>e</strong><strong>st</strong>",
            "arbeit<strong>e</strong><strong>t</strong>", 
            "arbeit<strong>en</strong>", 
            "arbeit<strong>e</strong><strong>t</strong>", 
            "arbeit<strong>en</strong>")
lesen<-c("les<strong>e</strong>", 
         "l<strong>ie</strong><strong>st</strong>", 
         "l<strong>ie</strong><strong>st</strong>", 
         "les<strong>en</strong>", 
         "les<strong>t</strong>", 
         "les<strong>en</strong>")
spielen<-c("spiel<strong>e</strong>", 
            "spiel<strong>st</strong>",
            "spiel<strong>t</strong>", 
            "spiel<strong>en</strong>", 
            "spiel<strong>t</strong>", 
            "spiel<strong>en</strong>")
Tabelle4<-data.frame(VundP, sein, haben, arbeiten, lesen, spielen)
Tabelle4
```

```{r, echo=FALSE}
knitr::kable(Tabelle4, col.name = c("Personalpronomen", "sein", "haben", "arbeiten", "lesen", "spielen"))
```

### Ja-/Nein Frage {-}

**Gehen** wir ins Kino?<br>&nbsp;&nbsp;&nbsp;&nbsp;-Ja. / Nein.

### Artikel {-}

maskulin: **der** Fußball

neutrum: **das** Hobby

feminin: **die** Stadt

Plural: **die** Bücher

### Plural der Substantive {-}

**(¨)Ø**<br>
der Kilometer -> die Kilometer

**-(e)n**<br>
die Stunde -> die Stunde**n**<br>
der Mensch -> die Mensch**en**<br>

**(¨)e**<br>
der Tag -> die Tag**e**<br>
der Artz -> die **Ä**rzt**e**<br>

**-(¨)er**<br>
das Buch -> die B**ü**ch**er**<br>

**-s**<br>
das Auto -> die Auto**s**

---

Wortschatz
--


