Gebäude und Wege {#K3A1}
=

---

Redemittel
--

### Frage zu Orten stellen und antworten {-}

### Dinge erfragen {-}

### nach dem Weg fragen und einen Weg beschreiben {-}

---

Grammatik
--

### Unbestimmter und bestimmter Artikel {-}

maskulin
feminin
neutrum
Plural

Das ist **ein** Banhof.
Das ist **ein** Hotel.
Das ist **eine** Straße.

Das ist **der** Bahnhof von Hamburg.
**Das** Hotel heißt "Wagner".
**Die** Straße heißt "Müllerstraße".
**Die** Schiffe sind im Hafen.

Das ist **kein** Bahnhof.
Das ist **kein** Hotel.
Das ist **keine** Straße.
Das sind **keine** Schiffe.

### Imperativ mit Sie {-}

gehen: **Gehen** Sie links.
fahren: **Fahren** Sie rechts.

### Unregelmäßige Verben {-}

```{r, include=FALSE}
UV<-c("ich", "du", "er/sie/es", "wir", "ihr", "sie/Sie")
fahren<-c("fahr<strong>e</strong>",
        "f<strong>ä</strong>hr<strong>st</strong>",
        "f<strong>ä</strong>hr<strong>t</strong>",
        "fahr<strong>en</strong>",
        "fahr<strong>t</strong>",
        "fahr<strong>en</strong>")
geben<-c("geb<strong>e</strong>",
         "g<strong>i</strong>b<strong>st</strong>",
         "g<strong>i</strong>b<strong>t</strong>",
         "geb<strong>en</strong>",
         "geb<strong>t</strong>",
         "geb<strong>en</strong>")
sprechen<-c("sprech<strong>e</strong>",
            "spr<strong>i</strong>ch<strong>st</strong>",
            "spr<strong>i</strong>ch<strong>t</strong>",
            "sprech<strong>en</strong>",
            "sprech<strong>t</strong>",
            "sprech<strong>en</strong>")
Tabelle6<-data.frame(UV, fahren, geben, sprechen)
Tabelle6
```

```{r, echo=FALSE}
knitr::kable(Tabelle6, col.name = c("Personalpronomen", "fahren", "geben", "sprechen"))
```

---

Wortschatz
--
