Gebäude und Wege {#K3A1}
=

---

Redemittel
--

### Frage zu Orten stellen und antworten {-}

Was ist das?<br>&nbsp;&nbsp;&nbsp;&nbsp;Das ist die Kirche.

Ist das der Hafen?<br>&nbsp;&nbsp;&nbsp;&nbsp;Ja. / Ja, das ist der Hamburger Hafen.

Ist das ein Haus?<br>&nbsp;&nbsp;&nbsp;&nbsp;Nein, das ist ein Hotel.

### Dinge erfragen {-}

Ist das ein Auto / Fahrrad / eine U-Bahn?<br>&nbsp;&nbsp;&nbsp;&nbsp;Ja, das ist ein ... / eine ...<br>&nbsp;&nbsp;&nbsp;&nbsp;Nein, das ist kein ... / keine ...

### nach dem Weg fragen und einen Weg beschreiben {-}

Entschuldigung, ich habe eine Frage.<br>&nbsp;&nbsp;&nbsp;&nbsp;Ja, gern.<br>Wo ist ... ?<br>&nbsp;&nbsp;&nbsp;&nbsp;Das ist ganz einfach. Gehen Sie links / rechts / geradeaus und dann ... Da ist ...<br>Also hier links und dann ...?<br>&nbsp;&nbsp;&nbsp;&nbsp;Ja.<br>Vielen Dank.<br>&nbsp;&nbsp;&nbsp;&nbsp;Bitte, gern.

### Alltag {-}

Ach so! / So ein Glück! / Hilfe!

---

Grammatik
--

### Unbestimmter und bestimmter Artikel {-}

maskulin
feminin
neutrum
Plural

Das ist **ein** Banhof.
Das ist **ein** Hotel.
Das ist **eine** Straße.

Das ist **der** Bahnhof von Hamburg.
**Das** Hotel heißt "Wagner".
**Die** Straße heißt "Müllerstraße".
**Die** Schiffe sind im Hafen.

Das ist **kein** Bahnhof.
Das ist **kein** Hotel.
Das ist **keine** Straße.
Das sind **keine** Schiffe.

### Imperativ mit Sie {-}

gehen: **Gehen** Sie links.

fahren: **Fahren** Sie rechts.

### Unregelmäßige Verben {-}

```{r, include=FALSE}
UV<-c("ich", "du", "er/sie/es", "wir", "ihr", "sie/Sie")
fahren<-c("fahr<strong>e</strong>",
        "f<strong>ä</strong>hr<strong>st</strong>",
        "f<strong>ä</strong>hr<strong>t</strong>",
        "fahr<strong>en</strong>",
        "fahr<strong>t</strong>",
        "fahr<strong>en</strong>")
geben<-c("geb<strong>e</strong>",
         "g<strong>i</strong>b<strong>st</strong>",
         "g<strong>i</strong>b<strong>t</strong>",
         "geb<strong>en</strong>",
         "geb<strong>t</strong>",
         "geb<strong>en</strong>")
sprechen<-c("sprech<strong>e</strong>",
            "spr<strong>i</strong>ch<strong>st</strong>",
            "spr<strong>i</strong>ch<strong>t</strong>",
            "sprech<strong>en</strong>",
            "sprech<strong>t</strong>",
            "sprech<strong>en</strong>")
Tabelle6<-data.frame(UV, fahren, geben, sprechen)
Tabelle6
```

```{r, echo=FALSE}
knitr::kable(Tabelle6, col.name = c("Personalpronomen", "fahren", "geben", "sprechen"))
```

---

Wortschatz
--

### Mit Vehrkerhsmitteln unterwegs {-}

der Bus, -se

das Fahrrad, -räder

das Flugzeug, -e

der Passagier, -e

das Schiff, -e

die S-Bahn, -en

die Straßenbahn, -en

das Ticket, -s

die Fahrkarte, -n

die U-Bahn, -en

der Zug, Züge

fahren

kaufen

### In der Stadt {-}

der Bahnhof, -höfe

der Besucher, -

der Flughafen, -häfen

der Fluss, Flüsse

das Geschäft, -e

der Hafen, Häfen

das Hotel, -s

die Kirche, -n

der Markt, Märkte

das Meer, -e

der Ort, -e

der Park, -s

das Rathaus, -häuser

der See, -n

die Stadt, Städte

die Straße, -n

der Terminal, -s

der Turm, Türme

der Weg, -e

ansehen

besuchen

sehen

alle

alt

breit

groß

hoch

kurz

lang

modern

schön

In Hamburg gibt es ...

Das Rathaus ist 240 Jahre alt.

### Orientierung {-}

der Meter, -

der Plan, Pläne

fragen 

gehen

suchen

da

dann

einfach

geradeaus

links

rechts

Können Sie mir bitte helfen?

Ich suche ...

### Veranstaltungen {-}

das / der Event, -s

das Festival, -s

der Film, -e

das Konzert, -e

das Orchester, -
