Ereignisse mit Freunden {#K6A1}
=

---

Redemittel
--

### Eine Einladung schreiben {-}

Hallo / Liebe / Lieber ...,

wir machen ein Fest / ... 

Wir laden dich / euch herzlich ein.

Der Treffpunkt ist am / in ...

Wir fangen um ... an.

Unser Programm: ... 

Kannst du / Könnt ihr ... mitbringen?

Hoffentlich hast du / habt ihr Zeit!

Liebe / Viele Grüße

### im Restaurant bestellen und bezahlen {-}

Was möchten Sie trinken / bestellen?<br>&nbsp;&nbsp;&nbsp;&nbsp;Für mich bitte ein Wasser / eine Cola.<br>Und für Sie?<br>&nbsp;&nbsp;&nbsp;&nbsp;Ich hätte gern einen Apfelsaft.<br>Möchten / Wollen Sie auch etwas essen?<br>&nbsp;&nbsp;&nbsp;&nbsp;Ja. Ich nehme einen Salat. / Ja. Für mich bitte eine Suppe.

Zahlen bitte. / Entschuldigung, kann ich / können wir bitte zahlen? / Die Rechnung bitte!<br>&nbsp;&nbsp;&nbsp;&nbsp;Einen Moment, bitte. / Ja, gern. / Das macht (zusammen) ... Euro.

Stimmt so.

### über ein Ereignis sprechen {-}

**Gefallen Ausdrücken**

Das _war_ super / klasse!

Wir _hatten_ Glück!

Der Tag _war_ toll!

Ich _hatte_ viel Spaß.

**Missfallen ausdrücken**

... _war_ nicht gut.

Wir _hatten_ zu wenig ...

Der Tag / Das _war_ langweilig.

---

Grammatik
--

### Datumsangaben: Wann? - Am ... {-}

```{r, include=FALSE}
w1<-c("<strong>ersten</strong>",
      "zwei<strong>ten</strong>",
      "<strong>dritten</strong>",
      "vier<strong>ten</strong>",
      "fünf<strong>ten</strong>",
      "sechs<strong>ten</strong>",
      "<strong>siebten</strong>")
w2<-c("<strong>achten</strong>",
      "neun<strong>ten</strong>",
      "zehn<strong>ten</strong>",
      "elf<strong>ten</strong>",
      "zwölf<strong>ten</strong>",
      "dreizehn<strong>ten</strong>",
      "vierzehn<strong>ten</strong>")
w3<-c("fünfzehn<strong>ten</strong>",
      "sechszehn<strong>ten</strong>",
      "siebzehn<strong>ten</strong>",
      "achtzehn<strong>ten</strong>",
      "neunzehn<strong>ten</strong>",
      "zwanzig<strong>sten</strong>",
      "einundzwanzig<strong>sten</strong>")
w4<-c("zweiundzwanzig<strong>sten</strong>",
      "dreiundzwanzig<strong>sten</strong>",
      "vierundzwanzig<strong>sten</strong>",
      "fünfundzwanzig<strong>sten</strong>",
      "sechsundzwanzig<strong>sten</strong>",
      "siebenundzwanzig<strong>sten</strong>",
      "achtundzwanzig<strong>sten</strong>")
w5<-c("neunundzwanzig<strong>sten</strong>",
      "dreißig<strong>sten</strong>",
      "einunddreißig<strong>sten</strong>",
      "","","","")
Tabelle10<-data.frame(w1, w2, w3, w4, w5)
Tabelle10
```

```{r, echo=FALSE}
knitr::kable(Tabelle10, col.name = c("", "", "", "", ""))
```

### Verben mit trennbaren Vorsilben {-}

```{r, include=FALSE}
verben<-c("<strong>an</strong>rufen",
      "<strong>weg</strong>fahren",
      "<strong>nach</strong>schauen",
      "<strong>mit</strong>kommen",
      "<strong>aus</strong>schneiden",
      "<strong>ab</strong>holen",
      "<strong>ein</strong>laden")
p1<-c("Ich",
      "Morgen",
      "Er",
      "Leider",
      "Ihr",
      "Um 8.30 Uhr",
      "Sie")
p2<-c("rufe",
      "fährst",
      "schaut",
      "kommen",
      "schneidet",
      "holen",
      "laden")
KML<-c("dich",
      "du",
      "im Internet",
      "wir nicht",
      "Anzeigen",
      "sie Oliver",
      "die Freunde")
satzende<-c("an.",
      "weg.",
      "nach.",
      "mit.",
      "aus.",
      "ab.",
      "ein.")
Tabelle11<-data.frame(verben, p1, p2, KML, satzende)
Tabelle11
```

```{r, echo=FALSE}
knitr::kable(Tabelle11, col.name = c("", "", "Position 2", "", "Satzende"))
```

### Verben mit trennbaren Vorsilben und Modalverben {-}

```{r, include=FALSE}
p1<-c("Markus",
      "Du",
      "Am Samstag")
p2<-c("will",
      "musst",
      "können")
KML<-c("ganz schnell",
      "Möbel",
      "Sie das Zimmer")
satzende<-c("ausziehen.",
      "mitbringen.",
      "anschauen.")
Tabelle12<-data.frame(p1, p2, KML, satzende)
Tabelle12
```

```{r, echo=FALSE}
knitr::kable(Tabelle12, col.name = c("", "Position 2", "", "Satzende"))
```

### Präteritum: _haben_ und _sein_ {-}

```{r, include=FALSE}
pronomen<-c("ich", "du", "er/sie/es", "wir", "ihr", "sie/Sie")
haben<-c("hatt<strong>e</strong>",
      "hatt<strong>est</strong>",
      "hatt<strong>e</strong>",
      "hatt<strong>en</strong>",
      "hatt<strong>et</strong>",
      "hatt<strong>en</strong>")
sein<-c("war",
      "war<strong>st</strong>",
      "war",
      "war<strong>en</strong>",
      "war<strong>t</strong>",
      "war<strong>en</strong>")
Tabelle13<-data.frame(pronomen, haben, sein)
Tabelle13
```

```{r, echo=FALSE}
knitr::kable(Tabelle13, col.name = c("", "haben", "sein"))
```

---

Wortschatz
--

###  Lorem {-}

lorem

lorem

lorem